臺灣臺東地方法院刑事判決　　　　　　　　　　　　　九十一年度易字第一二號
　　公　訴　人　臺灣臺東地方法院檢察署檢察官
　　被　　　告　甲○○
　　　　　　　　丁○○
右列被告因竊盜案件，經檢察官提起公訴（九十年度偵字第一八○七號），本院判決
如左：
    主  文
甲○○共同竊盜，累犯，處有期徒刑肆月，如易科罰金，以參佰元折算壹日。
丁○○共同竊盜，處有期徒刑參月，如易科罰金，以參佰元折算壹日。
    事  實
一、甲○○前於民國八十五年間因違反麻醉藥品管理條例案件，經本院判處有期徒刑
    二月確定，於八十六年五月二十一日縮刑期滿執行完畢。猶仍不知悔改，竟與丁○○共同基於意圖為自己不法所有之犯意聯絡，於九十年八月上旬某日下午五時
    許，在臺東縣卑南鄉明峰村二十鄰二十五號城鄉資源回收公司後果園內，見乙○○所有之共星牌割草機（型號：ＲＺ000000000號）放置在龍眼樹下，
    乃徒手竊取後，由甲○○手捧前開割草機，丁○○騎機車附載甲○○離開現場，
    得手後約三、四日，二人乃將之載往不知情之丙○○處委託其出售，丙○○於數
    日後轉售予不知情之胡政德，並將所賣得之現金新台幣（下同）三千元（出售金
    額四千元，扣除修理費用一千元）交付甲○○，嗣經警循線查獲，始知悉上情。
二、案經臺東縣警察局移送臺灣臺東地方法院檢察署檢察官偵查起訴。
    理  由
一、訊據被告丁○○、甲○○對於渠等在右揭時、地，共同以徒手方式拿取前開共星
    牌割草機一台，並委託丙○○出售後得款三千元之事實固供認不諱，惟均矢口否
    認有何竊盜犯行，被告丁○○辯稱：伊於警訊時係遭刑求，且警察放話如翻供將
    借提出去毆打，故警訊及偵查中之自白均不實在，且伊係見前開割草機已經破爛
    不堪，不能發動，才由甲○○動手拿走，伊並無竊取之意圖云云；被告甲○○則
    辯稱：伊並不知悉該割草機是何人所有，伊以為該割草機已經壞掉，所以要拿去
    修理之後出售云云。
二、惟查：
（一）被告丁○○雖分別於九十年十月二十三日偵訊時及本院調查時提出伊於警訊時
      遭刑求之抗辯，略以：警察將我的眼睛矇上，用手銬將我的手銬住，對我拳打
      腳踢，打我頭、胸、腳、背等處，還用手戳我眼睛，打完之後才開始作筆錄云
      云。惟本院依職權調取臺灣臺東看守所新收（借提還押）觀察勒戒患病內外傷
      記錄表（九月五日入所還押）及臺東戒治所函覆臺東監獄疾病診療及健康檢查
      記錄表（九十年十月三日入所），經核閱前開資料內容，其身體外觀部分並無
      任何外傷紀錄，僅於前開臺灣臺東看守所之患病或內傷記錄欄內由被告丁○○
      自述遭警刑求及身體有多處不適乙節，其餘均無記載被告丁○○有何紅腫、淤
      青等傷害之記錄且外觀特徵健康良好，尚乏被告所述之傷勢，此有前開勒戒所
      及監獄之借提還所記錄表各一件在卷足憑。又訊之證人即臺東縣警察局刑警隊
      小隊長戊○○及刑警隊組長己○○均到庭證稱當時並未對被告丁○○施以強暴
      脅迫且借提期間其外觀上亦無任何傷勢等語（見本院九十一年三月十二日及三
      月二十三日訊問筆錄）；且被告丁○○於九十年十月十六日經檢察官訊問時，
      亦自白犯罪，並未稱有遭警刑求之情事，經核與前開看守所之內外傷紀錄並未
      記載被告丁○○有何外傷等情相符，是被告丁○○所為刑求抗辯，不足採信。
      又本件係由警察先依證人丙○○、胡政德之證述及被害人乙○○之指述而循線
      查獲被告丁○○之竊盜犯行，觀之被告丁○○係於九十年九月五日經臺東縣警
      察局刑警隊借提製作警訊筆錄，而證人丙○○、胡政德則係同年八月二十七日
      製作訊問筆錄，另被害人乙○○亦係於同日領回所有之割草機，是前開警察於
      訊問被告丁○○之前即對於本案事證為相當之調查，衡諸常情，本件犯罪事實
      已然明確，警察並不需要非法取供，始得獲取被告犯罪的證據。再者，依臺東
      縣警察局刑事案件移送書所載，僅就被告丁○○於九十年八月上旬某日竊取割
      草機之犯行移送，並未同時移送其他犯行，足認該案已調查完畢並將相關事證
      一併檢附由檢察官偵查，除非被告丁○○尚涉犯其他案件，警察並無借提之必
      要，是警察嗣後多次借提被告丁○○查案乙節，均與本案無關，亦為其所自承
      ，綜上情觀之，被告丁○○上開所辯，顯難採信。
（二）右揭犯罪事實，業據被告甲○○於本院審理時及被告丁○○於警訊及九十年十
      月十六日偵查時供承不諱，核與證人丙○○於警訊、偵訊及本院調查時，證人
      胡政德於警訊、證人乙○○於本院調查時證述之情節均大致相符，並有被害人
      乙○○立具之贓物認領保管單一紙及照片十張在卷可稽。
（三）被告二人嗣於本院調查時雖均辯稱彼等係見該割草機已生鏽破爛，當場試拉又
      無法發動，而認為該割草機已經壞掉乙節。經質以證人乙○○於本院調查時陳
      稱：「（你最後一次使用的時候那臺割草機還能用嗎？）可以。」、「（有沒
      有壞掉？）之前有壞掉過，但是還可以使用沒有壞。」、「（你平常都把割草
      機放在哪裡？）家裏，因為我那片草還沒割完，所以放在那裡」、「（那臺割
      草機你還要嗎？）要啊，我只是暫時放在那裡。」等語。足見前開割草機並非
      報廢而遭所有人丟棄，純係證人乙○○為方便下次割草使用而暫時放置在其果
      園內；又倘若前開割草機已無任何利用價值，被告二人自可以廢鐵物品立即出
      售獲利，何庸大費周章駕車前往證人丙○○住處委託其出售，並加以整修，以
      便牟利？顯見該割草機並非係屬廢棄物，應仍有相當之價值。另觀諸卷附之割
      草機照片，前開割草機之外觀尚非破爛不堪，僅有數處生鏽，整體而言，功能
      及配件均屬完好，從外觀上不亦使人誤認為廢棄物品；再訊據被告二人該割草
      機內部修理之情形，均坦承係修理部份零件而已，至係換取何部位之零件，則
      不知道等語，是以，從前開割草機之外部觀之，並無破舊不堪使用之情狀，而
      割草機之內部，亦非損壞全部換新，至多更換零件以利使用，與破舊壞掉經人
      拋棄之物顯係不同，是被告二人辯稱渠等見該割草機破爛應為廢棄之物云云，
      尚非可採。被告等明知上開割草機非渠等所有，卻未經所有人許可，而相偕私
      自搬運委人出售，由此益徵渠等確有不法所有之意圖甚明。至被告丁○○聲請
      再度訊問證人丙○○，因前已訊問完畢，且與構成要件事實不生影響，無再行
      調查之必要，附此敘明。
（四）綜右，被告丁○○雖嗣後翻異前詞，及被告甲○○均以前開情詞置辯，皆不足
      採信。本件事證明確，被告二人之犯行，堪以認定。
二、核被告二人所為，均係犯刑法第三百二十條第一項之竊盜罪。被告二人彼此間，
    有犯意聯絡及行為分擔之事實，均為共同正犯。又被告甲○○於八十五年間因麻
    藥案件，經本院判處有期徒刑二月確定，於八十六年五月二十一日縮短刑期執行
    完畢，有臺灣高等法院被告全國前案紀錄表一件在卷可按，其於五年內再犯本件
    有期徒刑以上之罪，為累犯，應依刑法第四十七條規定，加重其刑。爰審酌被告
    二人犯罪後仍否認犯行，其二人均不思尋正當途徑賺取財富，未經所有人同意即
    擅自取走他人之物，其等犯罪之動機、目的、手段、所竊財物之價值及被害人之
    損害等一切情狀，各量處如主文所示之刑，併均諭知易科罰金之折算標準。
據上論斷，應依刑事訴訟法第二百九十九條第一項前段，刑法第二十八條、第三百二
十條第一項、第四十七條、第四十一條第一項前段，罰金罰鍰提高標準條例第一條前
段、第二條，判決如主文。
本案經檢察官趙期正到庭執行職務。
中      華      民      國    九十一    年      七      月     十七     日
                          臺灣臺東地方法院刑事庭
                              審判長法  官  楊力進
                                    法  官  袁雪華
                                    法  官  林卉聆
右正本證明與原本無異。
如不服本判決，應於判決送達後十日內向本院提出上訴狀(應抄附繕本)。
                                    書記官  蘇  豫
中      華      民      國    九十一    年      七      月   十七     日
